【裁判字號】    98,交聲,397
【裁判日期】    981231
【裁判案由】    違反道路交通管理處罰條例
【裁判全文】
臺灣宜蘭地方法院交通事件裁定         98年度交聲字第397號
移
異  議  人
即受處分人  甲○○
上列受處分人因違反道路交通管理處罰條例案件，對於交通部公
路總局台北區監理所宜蘭監理站於民國98年10月30日所為之處分
（原處分案號：宜監字第裁43-Q00000000號），聲明異議，本院
裁定如下：
    主  文
異議駁回。
    理  由
一、按汽車駕駛人駕駛汽車經測試檢定有酒精濃度超過規定標準
    者，處新臺幣（下同）15,000元以上60,000元以下罰鍰，並
    當場移置保管該汽車及吊扣其駕駛執照1年；因而肇事致人
    受傷者，並吊扣其駕駛執照2年，並應接受道路交通安全講
    習，道路交通管理處罰條例第35條第1項第1款、違反道路交
    通管理事件統一裁罰基準及處理細則分別定有明文。
二、本件異議人即受處分人甲○○於民國98年9月11日下午6時40
    分許，駕駛車牌號碼9T-4637號自用一般小貨車，行經宜蘭
    縣羅東鎮○○路○段168號前時，與陳素香所騎乘之車號072-
    BBF號機車發生車禍，造成陳素香受有傷害，經宜蘭縣政府
    警察局羅東分局開羅派出所通知受處分人前往警局，於當日
    晚間9時20分許對受處分人以呼氣酒精測試器對其測試結果
    ，認其酒精濃度測定值為每公升0.27毫克，遂以受處分人有
    酒後駕車之違規行為，依違反道路交通管理處罰條例第35條
    第1項第1款之規定舉發，嗣受處分人於舉發通知單所載應到
    案日期前申訴，經原處分機關調查結果，仍認受處分人確有
    「汽車駕駛人酒精濃度超過規定標準（0.27）」之違規行為
    ，乃依道路交通管理處罰條例第35條第1項第1款規定，於97
    年10月16日，裁處受處分人罰鍰新臺幣19,500元，並吊扣駕
    駛執照24個月，及施以道安講習在案。
三、本件異議意旨略以：伊沒有酒駕，是事後要去派出所和解的
    時候酒測的，伊是事後喝啤酒的云云。經查，異議人即受處
    分人於前揭時間，駕駛車牌號碼9T-4637號自用一般小貨車
    行經上開路口時發生車禍並造成對方受傷，並於事後測得異
    議人之酒精濃度達每公升0.27毫克等情，業經證人即舉發員
    警江冠毅到庭結證稱：「我到現場時，只有看到異議人的太
    太還有被害人陳素香和他女兒，我請異議人的太太通知異議
    人過來，他太太表示他先生去台北送貨，我說有事故不能離
    開現場，所以就請他們到警局作筆錄，當時陳素香跟我說他
    聞到對方身上有酒味，當天晚上9點20分左右我對異議人做
    酒測」等語明確（見本院卷第33頁筆錄），並有道路交通事
    故現場圖、酒精測定紀錄表、刑法第185條之3案件測試觀察
    紀錄表、駕駛人酒後駕車生理協調平衡檢測紀錄卡在卷可稽
    ，核均與證人江冠毅所為證述之情節相符，自堪信為真實。
    至受處分人雖辯稱其係車禍事故發生後才飲酒，並沒有酒後
    駕車云云，然查，依證人江冠毅之證述，可知當日受處分人
    之太太在場表示受處分人當天於車禍發生後係前往台北送貨
    ，則以受處分人須工作之情形下，是否有可能於車禍發生後
    再度飲酒，已有可疑，況受處分人於警詢時已自承：「我駕
    車前於11日14時左右，我喝了2瓶罐裝啤酒」等語（見本院
    卷第41頁警詢筆錄），顯見受處分人於駕車前確有飲酒無誤
    ，其空言否認有違規，不足為據。
四、從而，本件受處分人有駕駛汽車經測試檢定有酒精濃度超過
    規定標準之違規行為事證明確，原處分機關依道路交通管理
    處罰條例第35條第1項第1款及違反道路交通管理事件統一裁
    罰標準表規定裁處受處分人罰鍰新臺幣19,500元，吊扣駕駛
    執照24個月，並應接受道路交通安全講習，核無違誤，本件
    受處分人之異議為無理由，應予駁回。
據上論斷，應依道路交通案件處理辦法第19條，裁定如主文。
中    華    民    國    98    年    12    月    31    日
                  交通法庭法  官  鄭貽馨
以上正本證明與原本無異。
如不服本裁定，應於裁定送達後5日內，向本院提出抗告狀。（
應附繕本）
                          書記官  高雪琴
中    華    民    國    98    年    12    月    31    日

司法院資訊處製作；財團法人民間司法改革基金會備份。
